臺灣高雄地方法院刑事附帶民事訴訟裁定
原      告  蔡宇蕎
被      告  劉昆軒
上列被告因本院99年度易字第934 號詐欺案件，經原告提起附帶
民事訴訟，本院裁定如左：
    主  文
本事件在臺灣臺南地方法院99年度訴字第1377號偽造文書等案件
確定前，停止審判。
    理  由
一、按民事訴訟法關於訴訟程序之停止之規定，於附帶民事訴訟
    準用之，刑事訴訟法第491 條第5 款定有明文；又「訴訟全
    部之裁判，以他訴訟之法律關係是否成立為據者，法院得在
    他訴訟終結前以裁定停止訴訟程序。」此在民事訴訟法第18
    2 條第1 項復定有明文。
二、經查：
  (一)被告劉昆軒因涉犯幫助詐欺案件，為臺灣高雄地方法院檢察
    署檢察官以98年度偵字第33616 號、30628 號、30459 號提
    起公訴，而由本院以99年度易字第934 號繫屬在案，原告蔡
    宇蕎以其為該案之被害人，而以侵權行為請求權為訴訟標的
    ，提起本事件。
  (二)次者，本院99年度易字第934 號被告被訴幫助詐欺案件，係
    以被告有無申辦0000000000號行動電話門號，並交予詐欺集
    團成員使用。然被告否認有上揭幫助詐欺之犯行，並辯稱：
    上開門號並非伊所申辦，係黃秋霖等人冒用伊之名義申辦的
    等語，而黃秋霖等人是否冒用被告之名義申辦上揭行動電話
    門號之預付卡，現正由臺灣臺南地方法院以99年度訴字第13
    77號偽造文書等案件審理中乙情，已據本院調閱臺灣臺南地
    方法院以99年度訴字第1377號案卷查閱無訛，則黃秋霖等人
    有無冒用被告名義而申請門號，為本案之先決問題，為免判
    決兩歧，及確保被告訴訟權之保障，故本院乃於100 年4 月
    21日以裁定停止99年度易字第934 案件之審理在案，此有該
    裁定1 紙附卷可稽。
  (三)復查，臺灣臺南地方法院以99年度訴字第1377號案件，尚未
    確定乙節，有本院公務電話記錄在卷可按，是在臺灣臺南地
    方法院以99年度訴字第1377號案件確定前，本院前開99年度
    易字第934 號案件仍處於停止進行之狀態，本事件既決定於
    被告是否於本院99年度易字第934 號案件中確然犯幫助詐欺
    罪，而本院99年度易字第934 號案件又以黃秋霖人是否冒用
    被告之名義申辦行動電話門號之預付卡為斷，則審諸前開法
    條，本事件自應在臺灣臺南地方法院以99年度訴字第1377號
    刑事案件確定前，停止審判。
據上論斷，應依刑事訴訟法第491 條第5 款、民事訴訟法第182
條第1項，判決如主文。
中    華    民    國   100    年    9     月    5     日
                  刑事第八庭    審判長法  官  王伯文
                                      法  官  陳俊宏
                                      法  官  何秀燕
以上正本證明與原本無異。
不得抗告。
中    華    民    國   100    年    9     月    5     日
                                      書記官  蔡蓓雅